臺灣新北地方法院刑事裁定
                                     111年度原訴字第22號
111年度聲字第1158號
                                     111年度聲字第1266號
                                     111年度聲字第1356號
                                     111年度聲字第1417號
公  訴  人  臺灣新北地方檢察署檢察官
被      告  葉少洋




選任辯護人  張雅婷律師
            陳亮佑律師
被      告  汪立煒



選任辯護人  顏瑞成律師
被      告  葉喆愷




選任辯護人  許願律師
上列被告等人均因強盜等案件，經檢察官提起公訴（110年度偵
字第26954號、110年度偵字第43415號、110年度偵字第43416號
、110年度偵字第44929號、110年度偵字第44939號、110年度偵
字第45467號、110年度偵字第45499號、111年度偵字第3901號、
111年度偵字第3902號、111年度偵字第5546號、110年度少連偵
字第568號），被告等人聲請具保停止羈押，本院裁定如下：
    主  文
葉少洋、汪立煒、甲○○羈押期間，均自民國壹佰壹拾壹年陸月捌
日起，延長貳月；葉少洋部分禁止接見、通信及授受物件；甲○○
、汪立煒部分解除禁止接見、通信及授受物件。
葉少洋、汪立煒、甲○○具保停止羈押之聲請均駁回。
    理  由
一、聲請意旨詳如附件一至四所載。
二、本件聲請人即被告葉少洋、汪立煒、甲○○均因涉犯強盜等案
    件，經本院訊問後被告葉少洋否認全部犯行；被告汪立煒坦
    承加重強盜、否認加重詐欺取財犯行；被告甲○○雖坦承加重
    強盜之客觀犯行，惟辯稱僅係幫助行為，然依卷附各項證據
    ，足認其等被告之犯罪嫌疑重大，且均涉犯加重強盜（被告
    葉少洋、汪立煒另涉犯加重詐欺取財罪）之重罪，依一般人
    涉犯重罪均有畏罪逃亡之心態，合理判斷有相當理由可信有
    逃亡之可能；另被告等人之供述不一，仍有事實足認有勾串
    被告及證人之虞，並有羈押之必要，乃依刑事訴訟法第101
    條第1 項第1至3 款之規定，於111 年3 月8日執行羈押，並
    均禁止接見通信在案。
三、按被告及得為其輔佐之人或辯護人，得隨時具保，向法院聲
    請停止羈押，刑事訴訟法第110 條第1 項固有明文。惟法院
    准許具保停止羈押之聲請，應以被告雖有刑事訴訟法第101
    條第1 項各款或第101 條之1 第1 項所示之羈押原因，但已
    無羈押之必要，或另有同法第114 條各款所示之情形，即所
    犯最重本刑為3 年以下有期徒刑、拘役、或專科罰金之罪者
    ；懷胎5 月以上或生產後2 月未滿者；現罹疾病，非保外治
    療顯難痊癒者，始得為之。次按羈押之目的在於確保刑事偵
    查、審判程序之完成，及刑事執行之保全，或預防反覆實施
    特定犯罪。羈押之被告除有刑事訴訟法第114 條各款所列情
    形之一，經具保聲請停止羈押，不得駁回外，其他犯罪經羈
    押之被告應否許可停止羈押，事實審法院本有斟酌訴訟進行
    程度及其他情事自由裁量之權。 　　
四、查本件經審理後，被告葉少洋、汪立煒均否認本件所有犯行
    ；被告甲○○雖坦承加重強盜之客觀犯行，惟辯稱僅係幫助行
    為，而依卷附各項證據，足認被告等人涉犯加重強盜（被告
    葉少洋、汪立煒另涉犯加重詐欺取財罪）之犯罪嫌疑重大。
    茲考量被告等人均未完全坦承犯行，且渠等被告所涉均係最
    輕本刑五年以上有期徒刑之重罪，堪認被告等人有合理之理
    由逃避司法審判及執行之虞，則面對此刑度下，存在抗拒、
    拖延訴訟與執行程序之危險性甚鉅，是若予具保在外或命限
    制住居等侵害較小之手段，被告葉少洋等3人有可能無法面
    對重刑之執行程序而畏罪逃亡、規避日後訴訟程序或執行之
    可能性甚高；被告葉少洋就本案情節所為之供述，與共同被
    告及部分證人之供述、證述尚有出入，即有事實足認被告有
    湮滅、偽造、變造證據或勾串共犯或證人之虞，堪認渠等被
    告羈押之原因依然存在；復審酌本件全案情節、可能量處之
    刑度、本件被告等人之犯行對於社會之危害性，並權衡公共
    利益、國家刑事司法權之有效行使及被告人身自由、防禦權
    受限制之程度後，認具保、責付、限制住居等，尚不足以確
    保後續司法程序之順利進行，而繼續羈押則符合比例原則，
    因認仍有羈押之必要，應駁回聲請人等人具保停止羈押之聲
    請，並均自111 年6 月8日起延長羈押2 月。
五、至被告葉少洋、汪立煒、甲○○聲請具保停止羈押意旨如卷內
    刑事聲請具保停止羈押狀，惟本院認被告葉少洋、汪立煒、
    甲○○前開羈押原因及其必要性仍存在，已如上述，復無刑事
    訴訟法第114條各款所列不得駁回之情形，是被告葉少洋、
    汪立煒、甲○○之聲請具保停止羈押自難准許，應予駁回。復
    被告汪立煒、甲○○禁止接見、通信部分，因被告汪立煒、甲
    ○○均已完成主要證人之詰問，認無勾串證人之虞，而無續予
    禁止接見、通信及授受物件之必要；而被告葉少洋始終否認
    全部犯行，供詞尚與其他共同被告、證人所述顯不一致，有
    湮滅、偽造、變造證據或勾串共犯或證人之虞等情，認有繼
    續禁止接見、通信及授受物件之必要，爰裁定如主文第1 項
    所示。
六、爰依刑事訴訟法第220 條、第108 條第1 項但書、第5 項，
    裁定如主文。
中　　華　　民　　國　　111 　年　　5 　　月　　31　　日
                  刑事第五庭   審判長法  官  胡堅勤
                                     法  官  王筱維
                                     法  官  賴昱志
上列正本證明與原本無異。
如不服本裁定，應於裁定送達後五日內敘明抗告理由，向本院提
出抗告狀。
                                     書記官  傅淑芳
中　　華　　民　　國　　111 　年　　6 　　月　　1 　　日